【裁判字號】    97,易,1349
【裁判日期】    970915
【裁判案由】    竊盜等
【裁判全文】
臺灣臺南地方法院刑事判決              97年度易字第1349號
公  訴  人  臺灣臺南地方法院檢察署檢察官
被      告  戊○○
            丁○○
上列被告因竊盜案件，經檢察官提起公訴（97年度偵字第10629
號），本院判決如下：
    主  文
戊○○、丁○○共同攜帶兇器竊盜未遂，戊○○累犯，處有期徒
刑拾月，丁○○處有期徒刑捌月。
    事  實
一、戊○○曾於民國九十二年間因違反毒品危害防制條例案件，
    經法院各判處有期徒刑十月、四月，應執行有期徒刑一年確
    定，嗣經分別減刑後，定應執行刑為有期徒刑六月確定，並
    於九十六年七月十六日縮刑期滿執行完畢；丁○○則曾於八
    十六年間因販賣煙毒、施用煙毒案件，經法院各判處有期徒
    刑十四年、三年六月（經減刑為一年九月），並定應執行刑
    為有期徒刑十四年九月，入監執行後，於九十六年一月九日
    縮短刑期假釋出監，現仍假釋中（不構成累犯）。詎戊○○
    、丁○○二人仍不知悔改，共同意圖為自己不法之所有，於
    九十七年七月十五日上午十一時三、四十分許，攜帶可供兇
    器使用之拔釘器、鐵鎚、油壓剪、平口鉗、梅花扳手各一支
    及扳手二支，利用四下無人之際，進入國防部所代管位於臺
    南市○區○○路四五一巷六五號一樓之空屋（即「慈光十三
    村」內之空屋，無故侵入建築物部分未據告訴，並經蒞庭檢
    察官當庭減縮此部分），由戊○○以上開工具著手拆卸該屋
    之其中一口鐵窗，再與丁○○二人合力將拆下來之該口鐵窗
    自窗台搬至地上時，為據報趕至現場之丙○○、楊勝貴警員
    當場查獲而未遂，並扣得上開工具及戊○○、丁○○拆下來
    之鐵窗一口。
二、案經乙○訴由臺南市警察局第五分局報請臺灣臺南地方法院
    檢察署檢察官偵查起訴。
    理  由
壹、程序部分（關於證據能力之認定）：
一、卷附臺南市警察第五分局警員丙○○、楊勝貴之職務報告一
    件，係被告戊○○、丁○○以外之人於審判外之書面陳述，
    被告二人既然不同意作為證據，依刑事訴訟法第一百五十九
    條第一項規定及第一百五十九條之五第一項規定之反面解釋
    ，原則上即不得作為本案裁判基礎之證據資料。檢察官又未
    證明該職務報告，有何「較可信之特別情況」，及是否係證
    明本案犯罪事實存否所必要之證據，不符合刑事訴訟法第一
    百五十九條之二例外得作為證據之要件規定，而無法回復其
    證據能力。
二、其餘本件以下所引用之供述或非供述證據，公訴人及被告二
    人於本案言詞辯論終結前，並未爭執其證據能力，本院審酌
    前開證據之作成或取得之狀況，並無非法或不當取證之情事
    ，且亦無顯不可信之情況，並無證據力明顯過低之情形，復
    經本院於審判期日就上開證據依法進行調查、辯論，依刑事
    訴訟法第一百五十九條之五規定，均具有證據能力。
貳、實體部分：
一、訊據被告戊○○、丁○○均矢口否認有何竊盜犯行，辯稱：
    他們進入該空屋是要撿木材，沒有拆卸鐵窗之行為云云。經
    查：
  (一)上址空屋係軍方代管之財產，此據證人即告訴人乙○證述明
    確（見警卷第一二至一三頁），雖無人居住在內，惟依卷附
    照片（見本院卷第一六至一九頁），尚屬可供人居住之建築
    物，一見即知非屬廢棄物，而鐵窗可變賣，非無價值之物，
    亦為一般人所明知，是則未經所有人同意，即擅自拆下上址
    空屋之鐵窗據為己有，應有不法所有之意圖。而被告二人於
    上開時地，確實有拆卸該處鐵窗，並合力自窗台上搬下該鐵
    窗之行為，業據現場目擊證人丙○○於本院審理時證稱：他
    與楊勝貴警員快要到達六五號屋子時，就聽到鐵器敲打鐵器
    之聲音，他們放輕腳步，注意聲音的來源，發現六五號一樓
    房子內有人影，確定聲音是從該處傳出，他們先到六五號房
    子對面一、二樓房子看六五號房子內發生什麼事，就看到一
    個穿黑色及一個穿白色衣服之男子，穿白色衣服之男子（指
    被告戊○○）爬上六五號一樓房子鐵窗的窗台，右手舉高對
    著鐵窗和窗台連接的螺絲處作類似扭轉螺絲的動作，不到一
    分鐘之後，該名白色衣服男子就下來，並與另外一名穿黑色
    衣服之男子（指被告丁○○）一起合力將該鐵窗從窗台搬下
    來，此時他們立即跑至對面六五號屋內，將該二名男子逮捕
    ，並在被告二人拆卸的那口鐵窗窗台下方地板上扣到扣案工
    具等情綦詳（見本院卷第三七至三八、三九、四○、四一頁
    ），核與卷附當場拍攝之被告二人在鐵窗邊之照片（見警卷
    第二○頁）及現場被拆卸鐵窗窗台下方地上查獲之工具照片
    （見警卷第一七頁下方照片）相符，足見證人丙○○警員及
    楊勝貴警員，當時確實有在六五號一樓房子之對面空屋內觀
    看到被告二人之上開拆卸鐵窗行為，被告二人空口否認上開
    竊取鐵窗犯行，顯係卸責之詞，不足採信。又從目擊證人丙○○警員證述：被告戊○○當時有對著該處窗台與鐵窗之螺
    絲處作類似扭轉螺絲的動作一節，可知被告戊○○當時並非
    徒手拆卸鐵窗，是則被告二人應是持現場地板上之上開工具
    拆卸鐵窗，亦堪認定。
  (二)被告戊○○雖提出他於當日上午十一時十三分在臺南市○○
    路○段一三八號全家便利商店購物之統一發票影本一紙（見
    本院卷第五○頁），主張他自購物之便利商店騎車抵達上址
    空屋須時十分鐘，而卷附上開警方所拍攝之照片時間為當日
    上午十一時三十分，他與被告丁○○二人不可能在短短數分
    鐘內就將上開鐵窗拆卸下來云云。惟查：卷附被告在上址鐵
    窗邊之現場照片所標示之攝影時間雖係當日上午十一時三十
    分許（見警卷第二○頁），然此攝影時間係丙○○警員及楊
    勝貴警員事後在編緝警卷時，以渠二人接獲報案自派出所出
    發之時間，估算渠二人抵達該處之時間、監看被告拆鐵窗之
    時間後，所預估之時間，並非拍照當時之正確時間等情，業
    經證人丙○○警員於本院審理時證述在卷（見本院卷第四一
    至四二頁），則被告二人拆卸鐵窗當時之確實時間是否就是
    上午十一時三十分，即有疑問。又丙○○警員約在當日上午
    十一時二十分左右接到民眾檢舉電話，自派出所騎機車至「
    慈光十三村」的圍牆外，大約須七、八分鐘一節，此亦據證
    人丙○○證述在卷（見本院卷第三七、四一頁），則丙○○
    與楊勝貴警員抵達「慈光十三村」圍牆外之時間已將近上午
    十一時三十分許，其尚須停妥機車步入慈光新村內之上址，
    並至上址六五號對面空屋內觀看被告二人之行為，足認警員
    拍攝上開被告二人在鐵窗邊照片之時間應已超過上午十一時
    三十分，是則被告二人進入上址六五號空屋內著手拆卸鐵窗
    之時間，已超過該時間，距渠二人在大同路便利商店購物之
    時間，應不只短短二、三分鐘，參以證人丙○○證稱：「不
    到一分鐘，該白色衣服男子（被告戊○○）就下來，與另一
    名黑色衣服男子（被告丁○○）一起合力將鐵窗從窗台搬下
    來」等語（見本院卷第三七至三八頁），可知被告二人在須
    臾時間內就可拆下一口鐵窗，尚難以被告二人抵達上址空屋
    後不久即為警查獲一情，遽認被告二人無上開拆卸鐵窗之行
    為，被告戊○○之上開辯解及所提出之證據，並無法為被告
    二人有利之證明。
  (三)綜上所陳，依前揭積極證據已足以證明被告二人確實於上開
    時、地，著手竊取他人所有之鐵窗，惟剛自窗台上拆下來，
    即因被警方當場查獲而未遂，被告二人之上開辯解及所提出
    之證據，均無法推翻上開對渠二人不利之積極證據，被告二
    人攜帶兇器竊盜未遂之犯行，事證明確，洵堪認定。
二、查扣案之拔釘器、鐵鎚、油壓剪、平口鉗、梅花扳手各一支
    及扳手二支，全長各六十、三十二、三十八、二十一、十九
    ‧五及十四、十三‧五公分，均係鐵製之堅硬物品，此經本
    院勘驗屬實（見本院卷第四四頁），客觀上足以危害他人生
    命、身體之安全，可供兇器使用；又攜帶兇器竊盜罪，只須
    於行竊時，有攜帶具有危險性之兇器即足，並不以攜帶之初
    ，即有行兇之意圖為必要。是核被告二人意圖為自己不法之
    所有，攜帶前揭兇器行竊而未得手，所為係犯刑法第三百二
    十一條第二項、第一項第三款之攜帶兇器竊盜未遂罪，檢察
    官起訴意旨認係構成同法條第一項第三款之攜帶兇器竊盜既
    遂罪，尚有未洽，惟起訴之基本事實同一，本院自應變更法
    條後審理之。查被告戊○○有如事實欄所示之前案科刑紀錄
    ，有卷附臺灣高等法院被告前案紀錄表可按，其於受有期徒
    刑執行完畢後，五年以內故意再犯本件有期徒刑以上之罪，
    應依刑法第四十七條第一項之規定論以累犯，並依法加重其
    刑。又被告二人已著手竊取他人所有之鐵窗一口，但未得手
    即為丙○○、楊勝貴警員當場逮捕查獲，為未遂犯，應依刑
    法第二十五條第二項之規定，減輕其刑，被告戊○○並依法
    先加後減之。爰審酌被告戊○○甫於九十六年七月十六日執
    行完畢出監、被告丁○○則甫於九十六年一月九日假釋出監
    ，竟再度犯本案竊盜罪，足見渠二人欠缺遵守法律規範之意
    志，而無改過向善之心，惡性非輕，且渠二人正值壯年，不
    思正途賺取財物，竟趁軍方無法派人固定留守上址看管，即
    隨意竊取軍方管領之財物，毫無尊重他人所有物之體認，實
    不宜輕縱，兼衡被告二人之前科素行、所竊得之財物價值、
    犯罪後猶狡辯犯行，不知悔改等一切情狀，各量處如主文所
    示之刑。另扣案之拔釘器、鐵鎚、油壓剪、平口鉗、梅花扳
    手各一支及扳手二支，雖係被告二人犯本案竊盜犯行所用之
    物，惟無證據證明為被告二人所有，故不予宣告沒收。
三、起訴意旨雖認被告二人除了竊取證人丙○○所目擊之遭被告
    二人拆卸之上址六五號空屋之該口鐵窗外，另放置於該六五
    號一樓空屋之另一個窗台外面之另一口鐵窗，亦係被告二人
    拆卸竊取。惟查：被告二人堅決否認此部分犯行，而證人丙○○警員於本院審理時係證稱：他們抵達上址六五號對面房
    子監看時，該房子其中一個鐵窗已經被拆下來，放在窗台外
    面地上，被告二人則是正在拆旁邊另一口鐵窗等語（見本院
    卷第四○頁），足見證人丙○○並未目擊被告二人拆卸另一
    口鐵窗，則證人丙○○之前揭證詞，並無法證明被告二人亦
    有拆卸另一口鐵窗之事實，且證人丙○○警員亦證稱其於案
    發前一天就發現上址六三號房子之二、三口鐵窗已經被拆卸
    下來，放在各窗台外面之地上一節（見本院卷第三七頁），
    足見在被告二人為本件竊盜犯行前，「慈光十三村」之其他
    空屋之鐵窗已遭不明人士拆卸，則上址六五號之另一口已拆
    卸下來之鐵窗，亦有可能是不明人士在案發前一天所為，尚
    難僅憑被告二人於翌日被警方查獲其在拆卸上址六五號鐵窗
    ，即遽認「慈光十三村」內所有遭拆卸之鐵窗，均係被告二
    人所為，是則檢察官認被告二人另涉犯此部分竊盜犯行之證
    據尚屬不足，惟因此部分如構成犯罪，與前揭論罪科刑部分
    係接續犯之實質上一罪關係，故不另為無罪判決之諭知。
據上論斷，應依刑事訴訟法第二百九十九條第一項前段、第三百
條，刑法第二十八條、第三百二十一條第二項、第一項第三款、
第四十七條第一項、第二十五條第二項，判決如主文。
本案經檢察官甲○○到庭執行職務。
中    華    民    國    97    年    9     月    15    日
                  刑事第九庭    法  官  乙○玲
以上正本證明與原本無異。
如不服本判決應於收受本判決後10日內向本院提出上訴書狀，並
應敘述具體理由。如未敘述上訴理由者，應於上訴期間屆滿後20
日內向本院補提理由書狀（均須按他造當事人之人數附繕本）「
切勿逕送上級法院」。
                                書記官  鄭佩玉
中    華    民    國    97    年    9     月    15    日
附錄本案論罪科刑法條：
刑法第321條
犯竊盜罪而有左列情形之一者，處六月以上、五年以下有期徒刑
：
一、於夜間侵入住宅或有人居住之建築物、船艦或隱匿其內而犯
    之者。
二、毀越門扇、牆垣或其他安全設備而犯之者。
三、攜帶兇器而犯之者。
四、結夥三人以上而犯之者。
五、乘火災、水災或其他災害之際而犯之者。
六、在車站或埠頭而犯之者。
前項之未遂犯罰之。


司法院資訊處製作；財團法人民間司法改革基金會備份。
